# 请教：中外合资企业未分配利润转增资本的汇率折算

提问人：zonglei 时间：2010-10-11 10:25:17
请教： 中外合资企业原注册资本为 200 万美元。现董事会决定以未分配利润 500 万元人民币转增资本。因为变更后的注册资本需要在公司新章程中体现，这 500 万元人民币按照什末标准折算为美元注册资本？谢谢！

回答人：chenyiwei
实务操作中，在向外管局就此项转增资本事宜申领《资本项目外汇业务核准件》时，外管局会按照核准件签发日的汇率指定折合注册资本的外币数。一般也就按照该金额增加注册资本。该外币金额再按照转增实施日的即期汇率折算回人民币增加帐面实收资本，与500 万元人民币之间的差额调整报表上的资本公积项目处理。

回答人：chenyiwei
回复 板凳 zonglei 的帖子章程和协议上应当注明本次增加注册资本的金额(原币数)以及转增后的注册资本金额（原币数），但不会指明系以多少人民币的留存收益转增。需动用的留存收益的人民币金额是在外管局签发核准件时才根据当天汇率确定下来的。所以两者并不矛盾。

回答人：chenyiwei
回复 地板 zonglei 的帖子可以这样理解。先把需要转增注册资本的原币金额确定下来，相应的人民币金额到实施日再确定。

提问人：mrlf 时间：2011-07-14 17:29:03
实施日具体是哪一天呢？ 是股东会决议日？还是外管局核准日？ 个人认为应该是后一个日期吧？

回答人：chenyiwei
实施日应当不早于外管局核准件日期。